臺北高等行政法院裁定　　　　　　　　　　　　　　九十二年度訴字第四○九五號
　　原　　　告　甲○○
　　被　　　告　臺北市政府工務局養護工程處
　　代　表　人　乙○○處長）.
右當事人間因有關核發證明事務事件，原告提起行政訴訟。本院裁定如左：
    主　文
原告之訴駁回。
訴訟費用由原告負擔。
    理　由
一、按訴訟事件非屬行政法院之權限者，應依行政訴訟法第一百零七條第一項第一款
    以裁定駁回之。次按人民與代表國家之官署因私經濟權義關係發生爭執，應訴由
    普通司法機關依法裁判，不得依行政爭訟方法請求救濟。而行政官署基於私法關
    係之地位所為之通知，不問其性質為意思表示或意思通知，要均屬私法上之行為
    ，與基於公法上權力服從關係所為之行政處分有別，自不能指為本於職權所為之
    行政處分，而對之提起訴願；行政官署基於私經濟之關係而為之意思表示或通知
    ，僅能發生私法上效果，人民對之如有爭執，應依民事訴訟程序訴請裁判，而非
    屬行政法院審判權限，如遽以提起行政訴訟，自難認為合法，應予駁回，改制前
    行政法院四十九年判字第八號及四十七年判字第四十三號判例分別著有明文。
二、原告起訴意旨略以原告曾任被告前身公共工程處勞工有二年八個月年資，即自民
    國（下同）五十四年五月一日起至五十六年十二月三日止，後奉調至臺北市政府
    工務局新建工程處（下稱新工處），依勞基法第十九條明文規定，勞動契約終止
    時，勞工如請求發給服務證明書，雇主或其代理人不得拒絕，是以原告依法可請
    求被告核發勞工服務證明書，原告於新工處服務期滿屆齡退休，結算公務員及勞
    工服務年資時，發現原告曾任被告前身公共工程處測工二年八個月未併入年資計
    算，致影響原告辦理退休權益至為顯著，為此請求核發勞工服務二年八個月服務
    證明書，本件為公法關係，應由行政法院審理等語。
三、經查原告原服務於新工處職稱幫工程司，已於民國（下同）九十年一月十六日屆
    齡退休，由新工處函請被告出具原告曾於五十五年四月至五十六年十二月於被告
    前身（公共工程處）擔任臨時工年資服務證明，被告於八十九年九月十九日以北
    市工養人字第八九六三七八八五００號函覆新工處略以，被告尋遍所有檔案及相
    關資料，僅在由公共工程處撥調新工處臨時人員處理情形表得知原告曾任公共工
    程處臨時工，至擔任臨時工工作期間等其餘資料無案可稽云云，原告不服，曾對
    上開函文提起訴願及行政訴訟，經本院八十九年度訴字三一八五號裁定以上開函
    文非行政處分，且原告於五十六年撥調新工處前，係受僱於公共工程處（被告前
    身）擔任臨時工職務，其間僅存在私法上之僱傭關係，原告請求依勞基法第十九
    條明文，請求僱主即被告核發臨時人員服務證明，屬於原告與行政機關間私法關
    係之爭執，應依民事訴訟程序訴請裁判，非屬行政法院權限而裁定駁回，原告不
    服提起抗告，經最高行政法院九十二年度四六九號裁定駁回抗告確定，有裁定書
    附原處分卷可稽。原告提起本件訴訟，就相同事件請求被告核發臨時人員服務證
    明，係基於其與被告間之私法關係提起給付之訴，仍非屬行政法院之權限，應予
    駁回。
四、依行政訴訟法第一百零七條第一項第一款、第一百零四條、民事訴訟法第九十五
    條、第七十八條，裁定如主文。
中　　　華　　　民　　　國　　九十三　　年　　　六　　　月　　 三十 　　日
                                  臺北高等行政法院  第二庭
                                            審判長  法  官　姜素娥
      　　　　　　　　　　　　　　　　　　　　      法　官　陳國成
      　　　　　　　　　　　　　　　　　　　　      法　官　吳東都
右為正本係照原本作成。
如不服本裁定，應於送達後十日內向本院提出抗告狀（須按他造人數附繕本）。
中　　　華　　　民　　　國　　九十三　　年　　　六　　　月　　 三十 　　日
                                                    書記官  李金釵
